【裁判字號】    97,易,331
【裁判日期】    970325
【裁判案由】    恐嚇
【裁判全文】
臺灣彰化地方法院刑事判決               97年度易字第331號
公  訴  人  臺灣彰化地方法院檢察署檢察官
被      告  丙○○
上列被告因恐嚇案件，經檢察官提起公訴（97年度偵字第188 號
），本院判決如下：
    主  文
丙○○以加害生命之事，恐嚇他人致生危害於安全，處拘役參拾
日，如易科罰金，以新臺幣壹仟元折算壹日。緩刑貳年。
    事  實
一、丙○○於民國（下同）96年12月2 日上午，在彰化縣二林鎮
    東華里某小吃店內飲用高粱酒，已因酒精作用呈精神混惑不
    清晰之酒醉程度，其分辨及判斷力明顯不足，致其行為時辨
    識行為違法或依其辨識而行為之能力，顯著減低，而屬精神
    耗弱之人。其於同日下午1 時20分許，仍屬於精神耗弱狀態
    中，行經彰化縣二林鎮○○里○○路91號前，偶遇乙○○，
    因向乙○○催討其寄放於乙○○處之新台幣（下同）5 千元
    未果而發生爭執，因而心生不滿，竟基於恐嚇危害安全之犯
    意，對乙○○嚇稱：「你十分鐘不走，我就要給你死」等語
    ，以此加害生命之方式恐嚇乙○○，致乙○○心生畏懼，致
    生危害於安全。
二、案經彰化縣警察局芳苑分局報請臺灣彰化地方法院檢察署檢
    察官偵查起訴。
    理  由
一、按除簡式審判程序、簡易程序及第376 條第1 款、第2 款所
    列之罪之案件外，第一審應行合議審判，刑事訴訟法第284
    條之1 定有明文；本件被告所犯係屬刑事訴訟法第376 條第
    1 款所列之罪，爰依法行獨任審判。再按被告以外之人於審
    判外之陳述，雖不符刑事訴訟法第159 條之1 至第159 條之
    4 之規定，而經當事人於審判程序同意作為證據，法院審酌
    該言詞陳述或書面陳述作成時之情況，認為適當者，亦得為
    證據。當事人、代理人或辯護人於法院調查證據時，知有第
    159 條第1 項不得為證據之情形，而未於言詞辯論終結前聲
    明異議者，視為有前項之同意，刑事訴訟法第159 條之5 定
    有明文。立法意旨在於傳聞證據未經當事人之反對詰問予以
    核實，原則上先予排除。惟若當事人已放棄反對詰問權，於
    審判程序中表明同意該等傳聞證據可作為證據；或於言詞辯
    論終結前未聲明異議，基於尊重當事人對傳聞證據之處分權
    ，及證據資料愈豐富，愈有助於真實發見之理念，且強化言
    詞辯論主義，使訴訟程序得以順暢進行，上開傳聞證據亦均
    具有證據能力。查本案全部卷證，公訴人、被告及其選任辯
    護人均不爭執其證據能力，本院復衡以該等供述證據作成時
    之情況，應為適當，是可認後述所引用證據之證據能力均無
    疑義。
二、訊據被告丙○○固不否認於上開時、地偶遇乙○○，因向乙○○催討其寄放之5 千元未果而發生爭執，惟矢口否認有何
    恐嚇犯行，辯稱：伊已經喝醉酒，不知當天發生何事等語。
    經查：上開犯罪事實，業據證人即告訴人乙○○迭於警詢、
    偵訊及本院審理時均證稱：當天中午伊與同事甲○○在該處
    聊天，突然看到丙○○走過來，看到伊就說「你10分鐘不走
    ，我就要給你死」，當時伊本來有聞到丙○○的酒味，就不
    以為意，等過了約5 分鐘之後，丙○○就帶著一些人過來要
    打伊，伊很害怕，便與同事甲○○要離開現場，丙○○上前
    拉住伊與伊發生拉扯（惟傷害部分業據告訴人乙○○於偵查
    中撤回告訴，此部分經檢察官為不起訴處分確定），後來在
    該地指揮交通之交通警察便到場處理，且將丙○○帶回警局
    等語，核與證人甲○○於警詢、偵訊及本院審理時所證述：
    當天是我去找乙○○，乙○○是我同事，我們要去看藝人胡
    瓜拍戲錄影，我跟乙○○走在半路上遇到乙○○認識的賣水
    果攤，所以我們就坐在水果攤聊天，後來我不知道為何丙○○就對乙○○說「我看你很不爽，你十分鐘不走，我就要給
    你死」，我們原本不理會他，過了幾分鐘，丙○○便帶一群
    人過來要打乙○○，並與乙○○發生拉扯，後來交通警察便
    前來處理等情節相符，且證人即到場處理之交通員警吳有全
    亦證稱：伊自己看到有人在那裡吵鬧很大聲，看到丙○○與
    乙○○在拉扯，丙○○要毆打乙○○，伊就過去阻止，丙○○還是要打他，伊就將丙○○帶回警局等語，並有告訴人乙○○受傷照片2 張及酒精濃度測試單1 紙在卷可稽。被告雖
    辯稱：伊當時酒醉，不知道發生何事等語，然參酌被告於警
    詢中供稱：伊因為寄放5 萬元（應為5 千元之誤）在乙○○
    那裡，伊要向他索取，他不給所以跟他打架等語觀之，被告
    當時雖處於醉酒狀態，惟仍知悉當時所發生之狀況，顯見被
    告行為時之精神狀態並非處於對外界事務，全然缺乏知覺、
    理念及判斷作用之心神喪失狀態，惟被告為警查獲經施以呼
    氣酒精濃度測試，測得其呼氣酒精濃度已達每公升0.90毫克
    ，亦有前揭酒精濃度測試單為憑，且證人即到現場處理之員
    警吳有全於本院審理時證稱：丙○○當天下午1 時30分許帶
    回警局後，因酒醉一直在警局大吵大鬧，且答非所問，文不
    對題，故無法立即製作筆錄，所以才在當天晚上11時30分才
    製作第一次警詢筆錄，並在翌日早上製作第二次警詢筆錄等
    語，堪認被告於以言語恐嚇告訴人乙○○時，係處於因酒精
    作用呈精神混惑不清晰之酒醉程度，且分辨及判斷力明顯不
    足，致其行為時辨識行為違法或依其辨識而行為之能力，顯
    著減低，而屬精神耗弱之人，被告空言辯稱因酒醉故完全不
    知發生何事，顯係犯後卸責之詞，實難採酌。綜上，本件事
    證明確，被告上開犯行洵堪認定，應依法論科。
三、核被告丙○○所為，係犯刑法第305 條之恐嚇罪。被告行為
    時因酒醉致其辨識行為違法或依其辨識而行為之能力顯著減
    低，已如前述，爰依刑法第19條第2 項規定，減輕其刑。爰
    審酌被告僅有72年間因違反漁業法案件，遭判處有期徒刑3
    月，罰金400 元之前科，素行尚稱良好，其因一時飲酒過量
    ，情緒失控，行為失當，而與告訴人乙○○發生衝突致施以
    恐嚇，對告訴人身心造成壓力與恐懼，所為實不足取，惟衡
    量犯罪動機等一切情狀，量處如主文所示之刑，並諭知易科
    罰金之折算標準，以示懲儆。末查被告5 年內前未曾受有期
    徒刑以上刑之宣告，經此偵、審程序，當知警惕信無再犯之
    虞，且其與被害人乙○○復就本案達成和解，告訴人亦當庭
    表明不欲深究，有彰化縣二林鎮調解委員會調解書1 份附卷
    可按，本院因認所宣告之刑，以暫不執行為適當，併予宣告
    緩刑2 年，用啟自新。
據上論斷，應依刑事訴訟法第299 條第1 項前段，刑法第305 條
、第19條第2 項、第41條第1 項前段、第74條第1 項第2 款，刑
法施行法第1 條之1 第1 項、第2 項前段，判決如主文。
本案經檢察官張聖傳到庭執行職務。
中    華    民    國    97    年    3     月    25    日
                        刑事第二庭    法  官  黃齡玉
以上正本證明與原本無異。
如不服本判決，應於判決送達後10日內，向本院提出上訴書狀，
上訴書狀應「敘述具體上訴理由」，並按他造當事人之人數附繕
本。「切勿逕送上級法院」。
告訴人或被害人對於判決如有不服具備理由請求檢察官上訴者，
其上訴期間之計算係以檢察官收受判決正本之日期為準。
中    華    民    國    97    年    3     月    25    日
                                      書記官  施嘉玫
中華民國刑法第305條
（恐嚇危害安全罪）
以加害生命、身體、自由、名譽、財產之事，恐嚇他人致生危害
於安全者，處 2 年以下有期徒刑、拘役或 3 百元以下罰金。


司法院資訊處製作；財團法人民間司法改革基金會備份。
